臺灣臺北地方法院民事裁定
111年度聲字第309號
異  議  人  丁婕羚  

相  對  人  王兆麟  

上列當事人間聲明異議事件，異議人對於本院提存所於民國111
年4月18日所為111年度存字第956號准許清償提存之處分，提出
異議，本院裁定如下：
    主  文
異議駁回。
    理  由
一、本件相對人以兩造間損害賠償事件，經本院110年度北簡字
    第12492號確定判決命相對人給付異議人新臺幣(下同)12萬7
    ,054元及自民國110年5月17日起至清償日止，按年息5%計算
    之利息，並負擔訴訟費用等情，聲請本院111年度存字第956
    號清償提存事件，為異議人清償提存13萬7,666元(本金12萬
    7,054元、利息6,092元及訴訟費用4,520元），經本院提存
    所於111年4月18日為准許提存之處分(下稱原處分)。異議人
    不服原處分，提出異議，異議意旨略以：相對人於鈞院111
    年度司執字第38283號執行事件應給付之執行費用1,053元，
    未納入提存金額中，且相對人應給付之利息費用，應重新計
    算至相對人正式清償之日，相對人所為清償提存之金額有誤
    ，自屬提存不當，爰請求撤銷原處分等語。
二、按提存乃債務人將其應為之給付，提存於國家設置之提存所
    ，以代清償或達到法律上某一目的之行為，其性質屬於非訟
    程序，而非判斷私法上權利義務之訴訟程序。故就清償提存
    事件，提存所僅得就是否合於提存法第9條及施行細則第3條
    規定為形式上之審查，至當事人有關實體上權利義務法律關
    係之爭執，應另循其他訴訟程序解決，提存所並無審查權限
    。
三、經查，相對人以本院111年度存字第956號清償提存事件為異
    議人清償提存13萬7,666元，其所提出之提存書已載明提存
    人(即相對人)之姓名、住居所、國民身分證號碼、提存金額
    、提存之原因事實、提存物受取權人(即異議人)之姓名、提
    存所之名稱及聲請提存之日期，有提存書附於本院111年度
    存字第956號提存卷內可稽。自形式審查以觀，相對人已提
    出符合提存法第9條第1項所定之應記載事項。本院提存所為
    程序審查，准許其辦理清償提存，核無不合。異議人雖主張
    相對人清償提存之金額有誤，然此部分係屬相對人是否已依
    債務本旨履行、是否生清償效力等實體法律關係之爭執，應
    由當事人另循訴訟方式解決，並非本件非訟事件程序所得審
    究。異議人執此指摘原處分不當，求予撤銷，為無理由，應
    予駁回。
四、據上論結，本件異議為無理由，爰裁定如主文。
中　　華　　民　　國　　111 　年　　6 　　月　　30　　日
                  民事第八庭  法  官  鄧晴馨
以上正本係照原本作成。
如不服本裁定應於送達後10日內向本院提出抗告狀，並繳納抗告
費新臺幣1,000元。
中　　華　　民　　國　　111 　年　　6 　　月　　30　　日
                              書記官  林鈞婷